【裁判字號】    88,抗,599
【裁判日期】    890131
【裁判案由】    聲請撤銷緩刑
【裁判全文】
台灣高等法院刑事裁定                              八十八年度抗字第五九九號
    抗  告  人  甲○○
右列抗告人因竊盜案件，經檢察官聲請撤銷緩刑之宣告，不服台灣桃園地方法院中華
民國八十八年十一月十八日裁定（八十八年度撤緩字第四九號）提起抗告，本院裁定
如左：
    主  文
抗告駁回。
    理  由
一、聲請意旨略以：受刑人甲○○因竊盜案件，前經台灣桃園地方法院於民國八十七
    年八月十八日判決，處有期徒刑月，緩刑年，緩刑期內並付保護管束確定。
    竟於緩刑期內，更犯毒品危害防制條例罪，遭裁定送強制戒治一年，違反保安處
    分執行法第七十四條之二，情節重大，因而依刑法第九十三條第三項規定，聲請
    將上述緩刑之宣告予以撤銷等語。
二、按受保護管束人違反保安處分執行法第七十四條之二各款情形之一，情節重大者
    ，檢察官得聲請撤銷緩刑之宣告，同法第七十四條之三定有明文。又受緩刑之宣
    告者，在緩刑期內得付保護管束。違反保護管束規則情節重大者，得撤銷緩刑，
    刑法第九十三條第一、三項亦定有明文。
三、經查抗告人因竊盜案件，前經台灣桃園地方法院判處有期徒刑月，緩刑年，
    緩刑期內並付保護管束，其於緩刑並付保護管束期間，更犯毒品危害防制條例罪
    ，遭台灣桃園地方法院裁定送強制戒治一年，有上述兩案判決、裁定正本、執行
    指揮書在卷可稽，揆諸前揭規定，自屬違反保護管束規則，且情節重大，原審據
    以撤銷緩刑之宣告，於法並無不合。抗告人抗告意旨略以毒品防制條例修正後，
    係以輔導防制、治療為前提，若於戒治後無繼續吸食毒品傾向者，應由檢察官為
    不起訴處分，而抗告人今於戒治中已戒除毒癮，且刑法第七十五條第一項規定緩
    刑期內更犯罪，受有期徒刑以上之刑之宣告者，始撤銷緩刑之宣告，抗告人所犯
    非該項所規定者云云，指摘原裁定不當。惟按保安處分執行法第七十四條之二第
    一款規定：「（受保護管束人在保護管束期間內，應遵守左列事項：）一保持善
    良品行，不得與素行不良之人往還」。又假釋或緩刑中付保護管束案件，受保護
    管束人在保護管束期間，再犯毒品危害防制條例第十條之罪，依同條例第二十條
    送觀察、勒戒或強制戒治者，即構成違反保安處分執行法第七十四條之二第一款
    未保持善良品性之規定，應屬情節重大，即得依同法第七十四條之三第一項規定
    ，為撤銷之處分。本院審核原審裁定洵屬正當，本件抗告為無理由，應予駁回。
三、據上論結，應依刑事訴訟法第四百十二條，裁定如主文。
中    華    民    國    八十九    年      一        月      三十一      日
                            台灣高等法院刑事第八庭
                                審判長法  官  蔡  秀  雄
                                      法  官  沈  宜  生
                                      法  官  陳  炳  彰
右正本證明與原本無異。
不得再抗告。
                                      書記官  賴  淑  真
中    華    民    國    八十九    年      二        月        八        日


司法院資訊處製作；財團法人民間司法改革基金會備份。
